---
title: "De Argos/NPO Radio 1 Coronatikker"
author: "Door Reinier Tromp"
date: "`r format((Sys.Date()),'%d')` `r format((Sys.Date()),'%B')` 2020"
output: html_document
# css: style.css
---
***  
```{r, include=FALSE}
library(cowplot)
library(tidyverse)
library(rjson)
require(data.table)
library(dplyr)
library(magrittr)
library(knitr)
library(bbplot)
```

```{r setup, include=FALSE, eval = FALSE}
knitr::opts_chunk$set(include = FALSE, eval = FALSE)
setwd("C:/Users/r.tromp/Code/covid-19")
source("workflow/daily_update.R", local = knitr::knit_global())
````

```{r load data, include=FALSE}
setwd("C:/Users/r.tromp/Code/covid-19")
all.data <- read.csv("data/all_data.csv")
nice_by_day <- read.csv("data/nice_by_day.csv")
nice.today <- read.csv("data-nice/nice-today.csv")
```

## Nieuwe coronacijfers vandaag:
*** 

### Bevestigde besmettingen
Nieuwe besmettingen: **`r last(all.data$new.infection)`**

Totaal besmettingen: **`r last(all.data$cases)`**

### Ziekenhuizen
Aantal coronapatienten nu op de verpleegafdeling: **`r last(nice.today$Hospital_Currently)`**

Totaal aantal ziekenhuisopnames: **`r last(all.data$hospitalization)`**
  
### Intensive Care:
Aantal coronapatienten nu op de IC: **`r last(nice.today$IC_Current)`** 

Nieuw op de IC: **`r last(nice_by_day$ic_intake_nice)`**

### Overleden
Nieuwe doden: **`r last(all.data$new.deaths)`**

Totaal aantal doden: **`r last(all.data$deaths)`**


```{r}
# source("plot_scripts/daily_maps_plots.R")


```





* In samenwerking met Marino van Zelst en Edwin Veldhuizen *





