---
title: "De Argos/NPO Radio 1 Coronatikker"
author: "Door Reinier Tromp"
date: "`r format((Sys.Date()),'%d')` `r format((Sys.Date()),'%B')` 2021"
output: html_document
# css: style.css
---
***  
```{r, include=FALSE}
library(cowplot)
library(tidyverse)
library(rjson)
require(data.table)
library(dplyr)
library(magrittr)
library(knitr)
library(bbplot)
```


```{r load data, include=FALSE}

all.data <- read.csv("covid-19/data/all_data.csv")
nice.by_day <- read.csv("covid-19/data/nice_by_day.csv")
lcps.by_day <- read.csv("covid-19/data/lcps_by_day.csv")

LCPS_klinisch_two_days <- last(all.data$Kliniek_Bedden,2)
LCPS_Verpleeg_Huidig_Toename <- LCPS_klinisch_two_days[2] - LCPS_klinisch_two_days[1]
LCPS_IC_two_days <- last(all.data$IC_Bedden_COVID,2)
LCPS_IC_Huidig_Toename <- LCPS_IC_two_days[2] - LCPS_IC_two_days[1]

sign.hosp.lcps <- paste0(ifelse(LCPS_Verpleeg_Huidig_Toename>=0," (+"," ("))
sign.ic.lcps <- paste0(ifelse(LCPS_IC_Huidig_Toename>=0," (+"," ("))

Kliniek_Nieuwe_Opnames <- ifelse(is.na(last(all.data$Kliniek_Nieuwe_Opnames_COVID)),"Onbekend",last(all.data$Kliniek_Nieuwe_Opnames_COVID))
Kliniek_Aanwezig <- ifelse(is.na(last(all.data$Kliniek_Bedden)),"Onbekend",paste0(format(last(all.data$Kliniek_Bedden),decimal.mark = ",",big.mark =".",big.interval = 3),sign.hosp.lcps,LCPS_Verpleeg_Huidig_Toename))
IC_Nieuwe_Opnames <- ifelse(is.na(last(all.data$IC_Nieuwe_Opnames_COVID)),"Onbekend",last(all.data$IC_Nieuwe_Opnames_COVID))
IC_Aanwezig <- ifelse(is.na(last(all.data$IC_Bedden_COVID)),"Onbekend",paste0(last(all.data$IC_Bedden_COVID),sign.ic.lcps,LCPS_IC_Huidig_Toename))

```

## Nieuwe coronacijfers vandaag:

### Bevestigde besmettingen
Nieuwe besmettingen: **`r last(all.data$new.infection)`**

Totaal besmettingen: **`r last(all.data$cases)`**

### LCPS Ziekenhuizen
Nu op de verpleegafdeling:**`r Kliniek_Aanwezig `**

Nieuwe opnames verpleeg: **`r Kliniek_Nieuwe_Opnames `**

### LCPS IC
Nu op de IC: **`r IC_Aanwezig `**

Nieuwe opnames: **`r IC_Nieuwe_Opnames `**

### Intensive Care NICE:
Nu op de IC: **`r last(nice.by_day$IC_Current)`** 

Nieuw op de IC: **`r last(nice.by_day$ic_intake_nice)`**

### Overleden
Nieuwe doden: **`r last(all.data$new.deaths)`**

Totaal aantal doden: **`r last(all.data$deaths)`**




